臺灣高等法院臺南分院刑事裁定　　　　　　96年度抗字第31號
抗　告　人
即 受 刑人　甲○○
相　對　人
即 聲 請人　臺灣臺南地方法院檢察署檢察官
上列抗告人因撤銷緩刑宣告案件，不服臺灣臺南地方法院中華民
國95年12月20日裁定（95年度撤緩字第122號），提起抗告，本
院裁定如下：
    主  文
原裁定撤銷。
甲○○於臺灣板橋地方法院九十二年度訴字第一三六二號刑事判
決所受之緩刑宣告撤銷。
    理  由
一、抗告意旨略以：原審裁定將抗告人之緩刑宣告撤銷，無非以
    抗告人在緩刑期前故意更犯詐欺罪，經原裁定法院判處得易
    科罰金之有期徒刑三月確定，依修正後刑法第75條之1規定
    ，撤銷臺灣板橋地方法院92年度訴字第1362號刑事判決對抗
    告人所為緩刑之宣告，固非無見，惟查：
（一）修正後刑法施行法第6條之1規定，於中華民國94年1月7日
      刑法修正施行前，受緩刑之宣告，94年1月7日修正刑法施
      行後，仍在緩刑期內者，適用94年1月7日修正施行之刑法
      第75條、第75條之1及第76條規定。修正後刑法關於緩刑
      宣告撤銷之要件，在同法第75條及第75條之1區分為絕對
      撤銷及相對撤銷，依修正後刑法第75條之1規定，受緩刑
      宣告而有下列情形之一，足認原宣告之緩刑難收其預期之
      效果，有執行刑罰之必要者，得撤銷其宣告：一緩刑前因
      故意犯他罪，而在緩刑期內受得易科罰金之有期徒刑、拘
      役或罰金之宣告確定者。二…。修正後刑法第75條之1規
      定，係賦予法院對受刑人事後審酌裁量之權，必也受刑人
      受緩刑宣告前故意所犯之罪，客觀上有具體事實足認原宣
      告之緩刑確難收預期效果，而有執行刑罰之必要，法院始
      應依聲請撤銷緩刑宣告，非謂受刑人在緩刑前故意犯他罪
      ，而在緩刑期內受得易科罰金之有期徒刑宣告，一律撤銷
      緩刑，否則修正後刑法無須另為75條之1明文立法。
（二）就緩刑適用對象、目的及功能而言：緩刑適用之對象，係
      對於初犯及輕微犯罪者所為之宣告，此觀刑法第74條所定
      緩刑宣告要件規定自明。就其目的及功能而言，緩刑可以
      避免短期自由刑傳染惡習之流弊，因短期自由刑多施諸初
      犯及輕微犯罪之人，前已提及，此等之人通常惡性未深，
      一旦置諸犯罪薈聚之所，其耳濡目染，善性日泯，則改善
      之效未著，流弊已生，非現代教育刑罰之目的，補救之方
      法成效最著者，為緩刑。又緩刑可以保全受刑人之廉恥，
      以促其改悔，初犯及輕微犯罪之人，天良未泯，類皆愛惜
      名譽，若因行為偶然失檢，即置諸刑獄，其自顧聲譽掃地
      ，出獄後將為社會所不齒，往往自甘暴棄，此為短期自由
      刑之弊，緩刑適可猶豫其刑之執行，藉以保全其廉恥，啟
      受刑人自新之路，使受刑人勇於遷善。
（三）抗告人於緩刑前固曾故意犯他罪，該詐欺罪於緩刑期內經
      原裁定法院判處得易科罰金之有期徒刑三月確定，符合修
      正後刑法第75條之1第1款規定。然抗告人前後二罪時間緊
      接，皆出於當時識淺短視，自92年9月19日臺灣板橋地方
      法院為緩刑宣告迄今，已逾3年，期間潔身自好，奉公守
      法，從未有踰矩違法之行為，能否謂原宣告之緩刑為無收
      教化之效，而有執行原宣告刑罰之必要？再者，原裁定法
      院對緩刑期內所宣告之刑，係抗告人緩刑前所犯之罪，既
      抗告人在緩刑宣告後已遷善改過，緩刑前所犯之罪在緩刑
      期內亦受刑罰處罰，原猶豫之刑宜認無執行之必要。原裁
      定並未說明抗告人緩刑前所犯他罪在客觀上有何重大惡性
      ，致原宣告之緩刑有何具體事實足認難收預期效果，而有
      執行刑罰之必要之理由安在？尤未就抗告人在緩刑宣告前
      後素行比較說明，徒以抗告人所犯情節與修正後刑法第75
      條之1規定相符，即將抗告於臺灣板橋地方法院92年度訴
      字第1362號刑事判決所受緩刑宣告予以撤銷，有理由不備
      之違法，更與刑法第75條之1規範目的相悖，難認妥適。
      再者，原裁定主文撤銷者為臺灣板橋地方法院92年度訴字
      第1362號之緩刑宣告，惟理由欄內竟說明係同院92年度訴
      字第1553號判決之緩刑宣告應予撤銷，更有主文理由矛盾
      之違法。為此請將原裁定撤銷，駁回聲請人之聲請等語。
二、按於94年1月7日刑法修正施行前，受緩刑之宣告，94年1月
    7日修正刑法施行後，仍在緩刑期內者，適用94年1月7日修
    正施行之刑法第75條、第75條之1及76條，及95年7月1日施
    行之刑法施行法第6條之1分別定有明文。次按受緩刑之宣告
    而有下列情形之一，足認原宣告之緩刑難收其預期效果，而
    有執行刑罰之必要者，得撤銷其宣告：一緩刑前因故意犯他
    罪，而在緩刑期內受得易科罰金之有期徒刑、拘役或罰金之
    宣告確定者。二緩刑期內因故意犯他罪，而在緩刑期內受得
    易科罰金之有期徒刑、拘役或罰金之宣告確定者。三緩刑期
    內因過失更犯罪，而在緩刑期內受有期徒刑之宣告確定者。
    四違反第74條第2項第1款至第8款所定負擔情節重大者。前
    條第2項之規定，於前項第1款至第3款情形亦適用之，修正
    後刑法第75條之1規定甚明。
三、查抗告人前因偽造文書罪，經臺灣板橋地方法院以92年度訴
    字第1362號判決判處有期徒刑一年，緩刑五年，於93年1月2
    日確定，依該判決書所載，其犯罪時間係87年間至89年8月
    間，但上開案件於臺灣板橋地方法院以92年度訴字第1362號
    審理中，抗告人竟於92年2月28日再犯詐欺罪，其於緩刑宣
    告前故意再犯之上開詐欺罪，由原審法院以95年度簡字第25
    46號判處有期徒刑三月，並於95年9月14日確定，有上開二
    判決及臺灣高等法院被告前案紀錄表在卷可憑。次查抗告人
    於90年間即因違反動產擔保交易法案件，經原審法院以91年
    度營簡字第210號判處拘役45日，於92年2月9日執行完畢。
    此部分犯行係在上開臺灣板橋地方法院92年度訴字第1362號
    判決判所載犯罪時間87年間至89年8月間之後，有臺灣高等
    法院被告前案紀錄表在卷可憑。抗告人竟又於92年2月28日
    再犯詐欺罪，其於緩刑宣告前故意再犯之上開詐欺罪，由原
    審法院以95年度簡字第2546號判處有期徒刑三月，已如前述
    ，足見抗告人屢有犯罪行為，且原審法院以95年度簡字第25
    46號判處有期徒刑三月之犯罪時間，係抗告人於刑法修正施
    行前受緩刑之宣告，於刑法修正施行後仍在緩刑期內，且於
    緩刑期前故意更犯詐欺罪，足認其宣告之緩刑難收預期效果
    ，檢察官於上開詐欺罪之判決確定後6月以內於原審提出本
    件聲請，核與刑法第75條之1第1項第1款之規定相符，抗告
    人即受刑人於臺灣板橋地方法院92年度訴字第1362號刑事判
    決所受之緩刑宣告應予撤銷。抗告人抗告意旨仍執陳詞主張
    不應撤銷其緩刑之宣告云云，並不可採。
三、原裁定以抗告人有前揭所示應予撤銷緩刑之理由而裁定「甲
    ○○於臺灣板橋地方法院九十二年度訴字第一三六二號刑事
    判決所受之緩刑宣告撤銷」，固非無據。然原審裁定主文載
    「甲○○於臺灣板橋地方法院92年度訴字第1362號刑事判決
    所受之緩刑宣告撤銷」，但於理由欄內則載為「…受刑人於
    臺灣板橋地方法院92年度訴字第1553號刑事判決所受之緩刑
    宣告應予撤銷」（見原裁定第1頁理由欄一、第7-9行，及第
    2頁理由欄二、最後2行），是原裁定之主文與理由顯然矛盾
    ，抗告意旨就此提起抗告部分，尚非無據，但抗告人其餘抗
    告理由並不足採，已如前述，惟原裁定既有此上開違誤，自
    應由本院予以撤銷，並由本院自為裁判，爰裁定如主文所示
    。
四、據上論斷，依刑事訴訟法第413條，裁定如主文。
中　　華　　民　　國　　 96　　年　　2　　月　　 26  　日
                  刑事第一庭    審判長法　官   黃崑宗
                                      法　官   夏金郎
                                      法　官   王明宏
以上正本證明與原本無異。
不得再抗告。
　　　　　　　　　　　　　　　　　　　書記官   黃全忠
中　　華　　民　　國　　96　　年　　2 　　月　　28　　日
